---
output:
  html_document: default
  pdf_document: default
---
# (PART) 图库 {-}

# 单变量图 {#single-variable-fig}

```{r setup, include=FALSE}
knitr::opts_chunk$set(echo = TRUE, message = FALSE, fig.align = "center")
library(tidyverse)
library(knitr)
library(patchwork)
library(janitor)
```

单变量图是用来展示单一变量的统计图形，最常见的就是条形图、直方图和箱线图。在本章中会同时展示多张箱线图、小提琴图、带状图等。

## 条形图/柱形图 {#sec:bar-plot}

```{r, warning=FALSE}
# 载入数据
data(VADeaths)
colnames(VADeaths) = c("农村男性", "农村女性", "城市男性", "城市女性")
reshape_VADeaths <- as_tibble(VADeaths) %>% 
  mutate(age = c("50-54", "55-59", "60-64", "65-69", "70-74")) %>% 
  select(age, everything()) %>% 
  # clean_names() %>% 
  pivot_longer(cols = -age,
               names_to = "sex",
               values_to = "rates")
```

```{r VADeaths, fig.cap="弗吉尼亚州死亡率数据条形图"}
library(RColorBrewer)  # 分类调色板
par(mfrow = c(2, 1), mar = c(3, 2.5, 0.5, 0.1))
p <- ggplot(data = reshape_VADeaths, 
            aes(x = age, y = rates, fill = sex)) +
  labs(x = "年龄", y = "死亡率", fill = "性别") +
  scale_fill_discrete(labels = c("农村男性", "农村女性",
                                 "城市男性", "城市女性"))

p1 <- p + 
  geom_col(position = "stack")
p2 <- p +
  geom_col(position = "dodge")
p1 / p2
```

图\@ref(fig:VADeaths)展示条形图的两种形式：

1. 堆砌型：较容易比较各组之间的差异。图中为各年龄组的死亡率高低。

2. 并列型：较容易比较每组内不同类型间的差异。图中为城乡、性别不同导致的死亡率的不同。

::: {.rmdinfo}
Cleveland点图

```{r}
reshape_VADeaths$age <- factor(reshape_VADeaths$age)
reshape_VADeaths$sex <- factor(reshape_VADeaths$sex)
reshape_VADeaths$age <- factor(reshape_VADeaths$age, levels = rev(levels(reshape_VADeaths$age)))
reshape_VADeaths$sex <- factor(reshape_VADeaths$sex, levels = rev(levels(reshape_VADeaths$sex)))
ggplot(reshape_VADeaths, aes(x = sex, y = rates, color = age)) +
  geom_point() +
  facet_grid(age ~.) +
  coord_flip() +
  theme(legend.position = "", axis.title = element_blank())
```
:::

## 箱线图 {#sec:boxplot}

```{r}
data("InsectSprays")
ggplot(InsectSprays, aes(x = spray, y = count)) +
  geom_boxplot(outlier.shape = 4) +
  labs(x = "杀虫剂", y = "昆虫数目") +
  coord_flip()
```

::: {.rmdinfo}
箱线图的凹槽功能

```{r}
set.seed(1234)
x <- rnorm(150)  # 生成150个服从正态分布N(0,1)的随机数
y <- rnorm(50, 0.8)  # 生成50个服从N(0.5,1)的随机数
df_XY <- data.frame(num = c(x, y), idx = c(rep("x", 150), rep("y", 50)))
ggplot(df_XY, aes(x = idx, y = num, fill = idx)) +
  geom_boxplot(notch = TRUE) +  # notch参数设定图形是否有凹槽，默认为无
  coord_flip() 
```
:::

## 带状图 {#sec:jitter}

带状图的优势：可以反映出原始数据的疏密，并将所有数据的点都显示出来。

利用带状图的这一优势，我们可以在图中加入带状图，作为数据分布的辅助性描述。

```{r fig-jitter, fig.cap="(ref:jitter)"}
data("InsectSprays")
ggplot(InsectSprays, aes(x = count, y = spray, color = spray)) +
  geom_boxplot(outlier.shape = NA) +
  geom_jitter(shape = 0) +
  labs(x = "昆虫数量", y = "杀虫剂种类") +
  theme_bw() +
  theme(legend.position = "")
```
(ref:jitter)使用ggplot绘制的带状图

### QQ图 {#sec:QQ-plot}

使用QQ图检查数据是否符合某一检验。


